臺灣高等法院刑事判決　　　　　　　　95年度上易字第2521號
上　訴　人
即　被　告　己○○
　　　　　　丁○○
上　一　人
選任辯護人　陳建宏律師
上列上訴人因詐欺案件，不服臺灣板橋地方法院94年度易字第
635號，中華民國95年10月31日第一審判決（起訴案號：臺灣板
橋地方法院檢察署93年度偵緝字第1508號、第1509號、第1510號
、第1511號、第1513號、第1553號、第1554號、第1555號、第15
56號、94年度偵字第4739號，暨併案審理95年度偵字第8251號、
臺灣士林地方法院檢察署94年度偵字第3865號、第4251號），提
起上訴，本院判決如下：
    主  文
原判決撤銷。
己○○、丁○○共同連續意圖為第三人不法之所有，以詐術使人
將本人之物交付，己○○，累犯，處有期徒刑貳年；丁○○處有
期徒刑壹年拾月。
    事  實
一、己○○曾於民國88年間，因侵占及偽造文書等罪，經臺灣士
    林地方法院以88年度訴字第319號判決判處有期徒刑8月、4
    月，並定應執行刑有期徒刑10月；另因竊盜罪，經同院以88
    年度湖簡字第1136號判決判處有期徒刑3月，嗣經裁定更定
    執行刑有期徒刑1年，於90年6月20日執行完畢。
二、丁○○、己○○基於意圖為第三人不法所有之概括犯意聯絡
    ，以不知情之乙○○（另由檢察官為不起訴處分）為人頭，
    成立優立課科技股份有限公司（下稱優立課公司）；及以丁○○為負責人、己○○為監察人成立之世強股份有限公司；
    另己○○、丁○○又以獅美企業有限公司等名義，自民國92
    年6月份起，利用其等所僱用不知情之業務人員許惠欣、李
    詠靜、熊文綺等人，連續向仟程企業有限公司（下稱仟程公
    司，負責人寅○○，設臺北縣板橋市○○路○段182巷3弄25
    號6樓）、 奕長實業有限公司（下稱奕長公司，負責人庚○○，設台北縣五股鄉○○路○段22巷16號之10）、 鴻龍企業
    社（下稱鴻龍公司，負責人卯○○，設彰化縣埔心鄉○○村
    ○○路○段335巷15弄10號）、汎亞企業有限公司（下稱汎亞
    公司，負責人辛○○，設臺北市○○區○○路106巷7弄13號
    2樓）、 文碩科技有限公司（下稱文碩公司，負責人丑○○
    ，設臺北市○○○路○段32號4樓）、翰祥科技股份有限公司
    （下稱翰祥公司，負責人丙○○，設桃園市○○路658巷6弄
    12號）、洗王企業股份有限公司，負責人周征彥，設臺北市
    ○○○路2段186巷6號1樓）、葛氏兄弟企業有限公司（下稱
    葛氏公司，負責人葛靜怡，設於臺北市○○路50巷2號2樓）
    、乘武有限公司（下稱乘武公司，負責人壬○○，設於臺北
    縣汐止市○○路○段66之2號）、霖橋貿易有限公司（下稱霖
    橋公司，負責人子○○，設臺北市○○○路○段306號3樓）
    、樹德企業股份有限公司（下稱樹德公司，負責人甲○○，
    設於臺中市○○路○段330之6號1樓）、震旦開發科技股份有
    限公司（下稱震旦公司，負責人戊○○，設於臺北市○○路
    ○段2號8樓）、 鴻佑興業有限公司（下稱鴻佑公司，負責人
    癸○○，設臺北市○○路9號8樓之1）， 佯稱訂購電子產品
    及清潔用品、電腦周邊產品等商品用以銷售，或佯以租用物
    品，致使上開仟程公司等公司因之陷於錯誤，依約陸續交付
    貨物予優立課公司、世強股份有限公司、獅美企業有限公司
    ，丁○○、己○○並簽發或交付如附表所示之票據予上開公
    司，嗣於發票日屆至，均遭退票，仟程公司等公司始知受騙
    （詳細詐騙方式、日期、金額，如附表所示）。
三、案經被害人仟程公司、奕長公司、鴻龍企業社、汎亞公司、
    文碩公司、翰祥公司、洗王公司、葛氏公司、乘武公司、霖
    橋公司、樹德公司、震旦公司、鴻佑公司等，訴請臺灣板橋
    地方法院檢察署檢察官偵查起訴及併案審理，及經臺灣士林
    地方法院檢察署檢察官併案審理。
    理  由
一、本件檢察官所提出之供述證據方面，包括告訴人代理人李建
    廷、翁佩蘭、陳培珠、葛靜怡、卯○○、庚○○、辛○○、
    寅○○、王文良、張俊民、黃昭仁、劉國池、葛靜怡、童吉
    鋒、壬○○於警、偵訊中之供述，及證人許惠欣、李詠靜、
    熊文綺、劉寶林、乙○○之審判外證述內容，被告並無證據
    能力之爭執，且上開證人於偵查中之證述，亦經具結後為之
    ，核均得認有證據能力。
二、訊據上訴人即被告己○○、丁○○固不否認有向前開公司訂
    貨後以支票支付貨款等情，惟否認有何詐欺犯行，並辯稱：
    是受一名自稱「單和興」之男子所僱用，「單和興」表示以
    較高的薪資、獎金，聘伊等經營優立課公司，後來優立課公
    司退票，伊二人才又成立世強公司繼續訂貨，此均是受「單
    和興」所利用，並非伊有詐欺之本意云云。被告丁○○選任
    辯護人辯護略稱：優立課公司及世強公司並無原審判決所稱
    設立後，旋開立大量支票不獲兌現之詐欺情事，依被告提出
    開立予廠商有兌現之金額高達2,045萬餘元，而退票之金額
    僅為592萬餘元，如被告意在詐欺，不可能兌現金額高於未
    兌現金額達四倍之情事。 至原判決編號9震旦公司部分，實
    係優立課公司向該公司承租影印機，該支票係保證票，後因
    優立課公司退票後，債權人上門搬貨抵債，將影印機搬走，
    震旦公司才提示支票，此部分與詐欺無涉。又原判決附表編
    號3、8、10至13部分，均非被告所處理或訂貨，被告亦未曾
    與該公司之任何人員接觸，且被告亦未曾開立支票予該公司
    ，此部分與被告無涉。優立課公司之進貨，均係正常舖予各
    通路商販賣，並無訂貨後，即將貨物搬遷不明之情事。優立
    課公司之所以退票，實因遭上游廠商退票，拖欠貨款所連累
    ，並非有詐欺之意圖。且本件被告並非公司之實際負責人，
    公司之實際負責人為單合興等語。經查：
    (一)被告己○○、丁○○先後以優立課公司、世強公司、獅
        美公司等名義，向如附表所示之被害人大量訂購物品，
        而所開立支票屆期無法提示，使附表所示之被害人受有
        損害等事實，業據被害公司之代理人李建廷、翁佩蘭、
        陳培珠、葛靜怡、卯○○、庚○○、辛○○、寅○○、
        王文良、張俊民、黃昭仁、劉國池、葛靜怡、童吉鋒、
        壬○○分別於警、偵訊中之證述明確，並有卷附之訂購
        單、出貨單、退票明細、支票、退票理由單影本、商品
        目錄表、經銷商基本資料表、發票、存證信函、客戶銷
        貨明細表、對帳單等為證，被告等亦不爭執有前開訂貨
        後貨款支票退票之事實，堪信前開告訴代理人之指證為
        實。
    (二)被告等固不否認前開事實，惟均辯稱係受「單和興」所
        利用，惟經檢察官以「單和興」及相近諧音之名字查詢
        法務部全國戶役政資料之結果，於我國並無「單和興」
        及相近諧音之名字之人設籍，顯見被告等所辯受「單和
        興」所利用，是否真有其人，已值存疑。且證人李詠靜
        於警詢中證稱：我受丁○○所僱在優立課公司擔任工讀
        生，該公司大小章是丁○○在保管及使用，而丁○○經
        常要我去刻印章，但我不知道是否亦在其中；公司訂貨
        後，由我點收，後來是己○○授意將貨物搬到門口交由
        他人搬離等語（見士林地檢署93年度偵字第3865號偵查
        卷第16至19頁）；優立課公司之搬運工劉寶林證稱：我
        去應徵是由丁○○錄用，每月薪資亦由丁○○以現金袋
        發放，貨物由許惠欣或李詠靜點收後，我依指示搬運，
        交由他人搬離，但運往何處、何人授意我並不知情等語
        （見同前卷第26至30頁），顯見優立課公司舉凡錄用人
        員、訂貨、運貨、發放薪資等與經營相關之重要事項，
        均由被告二人處理。而優立課公司之經營，若僅「單和
        興」一人，然一切公司相關事項由被告二人處理，「單
        和興」毫無參與其中，則「單和興」如何能從中取利？
    (三)且證人許惠欣亦證稱：我是優立課公司職員，負責會計
        及採購，當時主管丁○○及己○○說公司支票用完，所
        以用廣網科技之支票付款，並說是乙○○的相關企業；
        92年11月初貨到公司時，己○○叫小謝將貨物搬上貨車
        運走；雖然己○○說優立課公司負責人為乙○○，但公
        司大小事都是己○○、丁○○等二人決定；而公司好像
        在11月10日即廠商來要貨款的第二天就停業等語（見同
        前卷第62至63頁、81至82頁）。若優立課公司實際為「
        單和興」所經營，為何被告己○○當時向員工稱係乙○○所經營？事後乙○○到庭證稱其僅係掛名負責人後，
        被告等才又稱公司事實上為「單和興」所掌控，顯為事
        後卸責之詞，不足採信。
    (四)又證人許惠欣於原審法院審判中證稱：公司除己○○、
        丁○○外，有我、李詠靜、劉寶林及兩個搬貨小弟，己○○他們說公司負責人是乙○○，我沒有看過「單和興
        」，到法庭中才聽過這個名字；己○○、丁○○會要求
        我們盡量開發新客戶，就是不要向曾經交易過的廠商訂
        貨，於是給我們客戶目錄，要我們一家一家去接洽，看
        能否訂到貨物等語；證人李詠靜證稱：我們在公司任職
        ，要負責向沒有合作過的廠商叫貨，公司除了己○○、
        丁○○外，並沒有其他上司，更沒有看過「單和興」總
        經理；證人劉寶林證稱：我進入公司，擔任搬貨、送貨
        之工作，有看過單總經理與己○○聊天，但單總經理平
        日沒有來公司，我是在星期六加班時看到他，是己○○
        告訴我他姓單等語 （見原審法院95年4月14日審判筆錄
        ）。顯見「單和興」之人，係被告己○○片面所述，在
        優立課公司平日經營之時，並無任何實證足認「單和興
        」有參與其中，而優立課公司平日均由被告己○○、丁○○二人發落分派任務，且其等指示業務人員必須向未
        曾合作過之廠商訂貨，收貨後又隨即運送他去，渠等猶
        辯稱無詐欺之本意，孰可置信？
    (五)且被告己○○、丁○○自承進入優立課公司任職後，因
        為公司支票跳票，無法再經營，所以又由丁○○擔任負
        責人開設世強公司，但世強公司並無實際出資，而是由
        會計師辦理等語（見原審法院95年10月17日審判筆錄）
        。則被告等若受僱於「單和興」代其訂購貨物，既然優
        立課公司不斷跳票，應知「單和興」係無資力之人，為
        何願意再開設世強公司而以相同手法繼續訂購貨物？且
        渠等開設世強公司，既無實際出資，「單和興」亦未提
        供資金供周轉，反而由被告等開立世強公司或丁○○自
        己之支票支應，亦與常情不符。足徵無論以優立課公司
        或世強公司名義對外訂貨，被告二人均掌有主導之權，
        而無須「單和興」之指示或資金支援。
    (六)至於被告己○○、丁○○另以獅美公司名義，以同前手
        法詐騙廠商財物之部分（附表編號13部分），除據證人
        壬○○、王文良指訴明確外，另據證人熊文綺證稱：我
        受僱於己○○的獅美企業，是經丁○○面試，93年5 月
        間，己○○指示我們採購小家電，於是我即找尋工商名
        錄並向告訴人公司下訂單，己○○並未指示我找尋特定
        廠商。當初我與乘武公司業務王文良接洽後，他拿電風
        扇樣品給我，但要求我們提供財力證明，我即拿出公司
        銀行帳戶，因無法取信。我遂將情形告知己○○，由他
        與王文良交涉後，隔幾天王文良至公司，己○○及丁○○和他談，我則在旁邊，己○○即拿權狀給王文良看；
        我在獅美公司有見過鍾金春幾次，己○○說他是負責人
        ，當乘武公司將貨送到五股的倉庫時，我、丁○○、己○○及另一家公司之小弟亦在場，由己○○點貨，點完
        後，叫廠商將貨運走，到何處則不知情等語（見臺灣士
        林地方法院檢察署93年度他字第3355號偵查卷第16至17
        頁），核與告訴人所提出己○○於中和地政事務所登記
        之中和市○○○段南勢角小段149-9號土地所有權狀影
        本相符（見同前卷第4頁）。 而被告己○○若非獅美公
        司實際負責人，為何於客戶質疑獅美公司資力時，主動
        提出自己土地所有權狀以解除廠商之疑慮？又被告等雖
        辯稱僅受僱於獅美公司不久，則為何被告丁○○甫受僱
        於獅美公司，即為該公司面試錄用熊文綺，又由被告己○○指示熊文綺尋找不特定廠商訂貨？況被告等甫離開
        優立課公司，旋又以相同手法尋找不特定廠商訂貨，顯
        均係出於詐騙之意以詐取財物。
    (七)本件原判決附表所載被害金額即高達二千二百餘萬元，
        雖其中有些被害人未持有被告簽發之支票，惟無礙被害
        之事實認定。被告辯護人所述，兌現金額高達未兌現之
        四倍，與事實不符，尚難採信；又依被告丁○○所提供
        優立課公司已兌現之支票明細（板橋地檢署93年偵緝字
        第1554號卷第70至72頁），其兌現之支票大都係在92年
        4月至7月間，斯時係在培養公司債信階段，自難據此認
        定其無本件之詐欺犯行，其理甚明；附表編號9部分，
        被告辯稱向震旦行公司租用之影印機係被其他債權人搬
        走抵債，惟並無證據以實其說，自無可採；被告辯護人
        稱附表編號3、8、10至13部分，被告並未出面處理或訂
        貨，應與其無涉云云，惟查此部分業據被害人指訴甚詳
        ，被告雖未出面，惟其所僱之職員出面接洽，被告自難
        解免責任，其理亦明；被告所購之貨物，縱有部分舖貨
        予各通路商販賣，惟其買空賣空、詐取供貨商貨品，自
        應成立詐欺罪責；被告另辯稱因遭上游廠商退票，拖欠
        貨款所連，實無詐欺意圖。惟查依被告所述被上游廠商
        拖欠金額亦僅93萬餘元（上開偵緝1554號卷第73至82頁
        ），與本件詐騙金額不成比例，縱令屬實，亦無礙詐欺
        之事實認定。綜上，上開辯解，尚難據為被告有利之認
        定。
    (八)此外，本件復有優立課公司之公司基本資料、世強公司
        之公司基本資料、及中國國際商業銀行臺北分行93年11
        月17日（93）台北業字第160號函、台北國際商業銀行
        東湖分行93年11月18日北商銀（093）字第276號函、93
        年3月26日北商銀東湖（093）字第25號函、財政部臺北
        市國稅局內湖稽徵所93年11月26日財北國稅內湖營業字
        第0930020004號函等，足證優立課、世強等公司於設立
        後，旋開發大量支票並不獲兌現，後即以不明原因停業
        ，且無實際申報稅捐之資料，顯均為虛設行號用為訂貨
        詐欺之手段，綜上事證足認被告己○○、丁○○之犯行
        明確，應依法論處。
三、核被告己○○、丁○○所為，係犯刑法339條第1項之詐欺取
    財罪。 又被告等行為後，刑法第28條、第56條業經於94年2
    月2日修正，於95年7月1日施行，修正後之刑法第28條規定
    ，限於共同實行犯罪者為正犯，惟此項修正無任何有利不利
    被告之情形，依從輕從舊原則，自仍應適用修正前舊法。又
    依修正前刑法第56條規定，被告等所犯如附表所示之詐欺犯
    行，因時間緊接，犯構成要件相同之罪名，可依連續犯之規
    定論以一罪。然而依修正後刑法刪除第56條之結果，被告等
    上開犯行，應依行為次數分論併罰，比較修正前後刑法，應
    以修正前之刑法有利於被告，是本件即應適用修正前刑法第
    56條規定，就被告等所犯如附表所示之詐欺罪，依連續犯之
    規定論以一罪，並加重其刑。起訴意旨雖僅論及被告等所犯
    如附表編號1至7之犯行，惟附表編號8至13之犯行，亦係被
    告等本於概括犯意連續所為，與起訴部分有連續犯之裁判上
    一罪關係，本院自得併予審究。又被告己○○有事實欄所載
    前科及執行情形，有本院被告前案紀錄表在卷可稽，其於有
    期徒刑執行完畢後之五年以內，再犯本件有期徒刑以上之罪
    ，無論依修正前、後之刑法第47條規定，均構成累犯，是應
    一體適用修正前刑法第47條規定，依法遞加重其刑。
四、原審因而予被告等論罪科刑，固非無見。惟查被告等係以優
    立課公司、世強股份有限公司、獅美企業有限公司等名義向
    被害人等訂貨，其顯係為各該公司不法之所有，原判決認被
    告二人係意圖為自己不法之所有而行詐，自非允洽。被告二
    人上訴否認犯罪，指摘原判決不當，經核雖無理由，惟原判
    決既有可議，自應由本院予以撤銷改判。爰審酌被告等詐騙
    財物之手段、所得財物甚鉅，被害人所生損害重大，顯嚴重
    影響交易秩序暨被告己○○素行不佳，彼等犯罪後猶飾詞否
    認等一切情狀，量處己○○有期徒刑貳年，丁○○有期徒刑
    壹年拾月，以儆效尤。
據上論斷，應依刑事訴訟法第369條第1項前段、第364條、第299
條第1項前段，刑法第2條第1項前段、刑法第28條（修正前）、
第56條（修正前）、第339條第1項、第47條（修正前），罰金罰
鍰提高標準條例第1條前段，判決如主文。
本案經檢察官鄭富銘到庭執行職務。
中　　華　　民　　國　　96　　年　　5 　　月　　25　　日
　　　　　　　　　刑事第十二庭  審判長法　官   蔡永昌
　　　　　　　　　　　　　　　　　　  法　官   王梅英
　　　　　　　　　　　　　　　　　　  法　官   陳榮和
以上正本證明與原本無異。
不得上訴。
                                      書記官   劉麗芬
中　　華　　民　　國　　96　　年　　5 　　月　　28　　日
附錄本案論罪科刑法條全文
刑法第339條第1項
意圖為自己或第三人不法之所有，以詐術使人將本人或第三人之
物交付者，處五年以下有期徒刑、拘役或科或併科一千元以下罰
金。
附表：
 ┌──┬────┬─────┬──────────────┬──────┐
 │編號│被 害 人│ 受騙時間 │     詐  騙  方  式         │受騙金額    │
 ├──┼────┼─────┼──────────────┼──────┤
 │ １ │洗王企業│92年6月起 │優立課公司，初期先以小額訂貨│1,030,051元 │
 │    │股份有限│至同年10月│，以開立支票付款且經本公司提│            │
 │    │公司    │止。      │示後皆兌現之方式，取得本公司│            │
 │    │        │          │信任後，再分別於92年9 月29、│            │
 │    │        │          │30日、同年10月1、3、15、16、│            │
 │    │        │          │21及28等日向本公司大量訂購清│            │
 │    │        │          │潔用品，致本公司陷於錯誤而交│            │
 │    │        │          │付上開產品，嗣聽聞同業間類似│            │
 │    │        │          │情形致貨款無法收取而向該公司│            │
 │    │        │          │詢問，竟以該公司發生財務危機│            │
 │    │        │          │為由回應，始知受騙。為免公司│            │
 │    │        │          │受損過鉅，乃於同年10月28日取│            │
 │    │        │          │回部分商品（價值約260,73 8元│            │
 │    │        │          │）。                        │            │
 ├──┼────┼─────┼──────────────┼──────┤
 │ ２ │文碩科技│92年9月22 │以世強公司名義，於92年9 月22│1,620,000元 │
 │    │股份有限│日        │日向文碩公司訂購CPU 等電腦商│            │
 │    │公司    │          │品（規格2.0 ，數量200 盒、規│            │
 │    │        │          │格2.4 ，數量200 盒及規格800 │            │
 │    │        │          │外頻P42.4 ，數量100 盒），並│            │
 │    │        │          │交付票號QI0000000號、面額1, │            │
 │    │        │          │620,000元之支票1紙，致文碩公│            │
 │    │        │          │司陷於錯誤而交付上開商品，嗣│            │
 │    │        │          │因該支票屆期經提示未獲兌現，│            │
 │    │        │          │始知受騙。                  │            │
 ├──┼────┼─────┼──────────────┼──────┤
 │ ３ │翰祥科技│92年10月13│以世強公司名義，於92年10月13│5,425,350元 │
 │    │股份有限│日起      │日起陸續向翰祥公司訂購相關電│            │
 │    │公司    │          │腦商品，並交付票號QI0000000 │            │
 │    │        │          │號、面額1,743,000 元、票號  │            │
 │    │        │          │CA0000000 號、面額1,682,350 │            │
 │    │        │          │元、票號CA0000000 號、面額  │            │
 │    │        │          │1,000,000 元及票號CA0000000 │            │
 │    │        │          │號、面額1,000,000 元之支票4 │            │
 │    │        │          │紙，以支付上開商品，嗣因該支│            │
 │    │        │          │票屆期經提示未獲兌現，始知受│            │
 │    │        │          │騙。                        │            │
 ├──┼────┼─────┼──────────────┼──────┤
 │ ４ │奕長實業│92年8月29 │己○○於92年8 月29 日 起，以│822,730元   │
 │    │有限公司│日起至同年│電話向本公司訂購固體芳香劑等│            │
 │    │        │11月5日止 │產品，並指定送至臺北市○○路│            │
 │    │        │          │113 巷84 號1樓之優立課科技公│            │
 │    │        │          │司，期間並交付票號QI0000000 │            │
 │    │        │          │號、面額66,780元、票號QI9317│            │
 │    │        │          │405號、面額66,780元及票號   │            │
 │    │        │          │QI0000000 號、面額221,710   │            │
 │    │        │          │元之3 紙支票，致公司陷於錯誤│            │
 │    │        │          │而交付之，惟至同年11月5 日止│            │
 │    │        │          │，其所訂購之貨物皆未付款且上│            │
 │    │        │          │開3 紙支票皆退票，始知受騙。│            │
 ├──┼────┼─────┼──────────────┼──────┤
 │ ５ │鴻龍企業│92年6 月起│己○○及丁○○等2人 ，於92年│218,100元   │
 │    │社      │至同年10月│5 月間起至同年10月止，以優立│            │
 │    │        │30日止    │課科技有限公司名義打電話向鴻│            │
 │    │        │          │龍公司訂購刀具組之方式，並陸│            │
 │    │        │          │續傳真訂購單至鴻龍公司，且指│            │
 │    │        │          │定送至臺北市○○路113 巷84號│            │
 │    │        │          │1 樓，期間並交付由世強公司開│            │
 │    │        │          │具票號QI000000 0號、面92,860│            │
 │    │        │          │元、票號QI0000000號、面額55,│            │
 │    │        │          │000元及提克國際有限公司開立 │            │
 │    │        │          │之票號AY0000000號、面額159  │            │
 │    │        │          │,900元之支票，致公司陷於錯誤│            │
 │    │        │          │而分批交付上述物品，惟同年11│            │
 │    │        │          │月10日因遭退票，始知受騙。  │            │
 ├──┼────┼─────┼──────────────┼──────┤
 │ ６ │汎亞企業│92年6月起 │丁○○於92年6 月間起，以電話│484,316元   │
 │    │有限公司│至同年10月│向汎亞公司訂購貨品之方式，分│            │
 │    │        │止        │別訂購碗組、杯組鍋組等家具組│            │
 │    │        │          │，致汎亞公司陷於錯誤而陸續交│            │
 │    │        │          │付訂購之貨物，期間丁○○並開│            │
 │    │        │          │具票號QI0000000號、面額275, │            │
 │    │        │          │951 元之支票，惟該紙經提示未│            │
 │    │        │          │獲兌現，始知受騙。          │            │
 ├──┼────┼─────┼──────────────┼──────┤
 │ ７ │仟程企業│92年7 月起│丁○○於92年7 、8 月間起，以│5,643,450元 │
 │    │有限公司│至同年10月│打電話向仟程公司訂購燈管、吹│            │
 │    │        │止        │風機、風扇及電腦用品等貨物之│            │
 │    │        │          │方式，期間並交付丁○○所開立│            │
 │    │        │          │之票號QI0000000 號、面額    │            │
 │    │        │          │1,269,900 元、自由世界國際有│            │
 │    │        │          │限公司開立之票號KN0000000號 │            │
 │    │        │          │、面額912,900 元之支票各1紙 │            │
 │    │        │          │，另交付由己○○開立之3,434,│            │
 │    │        │          │350 元之本票1 紙，致公司陷於│            │
 │    │        │          │錯誤而交付其所訂購之貨物，嗣│            │
 │    │        │          │其所交付之支票期限屆至經提示│            │
 │    │        │          │未獲付款，始知受騙。        │            │
 ├──┼────┼─────┼──────────────┼──────┤
 │ ８ │鴻佑興業│92年9月2日│一位年籍不詳自稱丁○○之成年│28,400元    │
 │    │有限公司│起至同年9 │女子，向鴻佑興業有限公司（下│（不包含票據│
 │    │        │月16日止。│稱鴻佑興公司）訂購醫療器材等│部分）      │
 │    │        │          │用品並簽發：(1)票號PC0000000 │            │
 │    │        │          │號、面額267750元。(2)票號    │            │
 │    │        │          │AA0000000、面額534180元。(3) │            │
 │    │        │          │票號AA0000000、面額156000元 │            │
 │    │        │          │等3 紙支票交予公司，致鴻佑興│            │
 │    │        │          │公司陷於錯誤，而分別於92年9 │            │
 │    │        │          │月2 日出貨新台幣（下同）    │            │
 │    │        │          │30,600元、同月9 日出貨37,400│            │
 │    │        │          │元、同月12日出貨64, 800 元及│            │
 │    │        │          │同月16日出貨151,200 元之醫療│            │
 │    │        │          │器材並交付，嗣上開3 紙支票，│            │
 │    │        │          │至到期日經提示，因存款不足或│            │
 │    │        │          │拒絕往來戶等理由而跳票，始知│            │
 │    │        │          │受騙。                      │            │
 ├──┼────┼─────┼──────────────┼──────┤
 │ ９ │震旦開發│92年9月份 │優立課公司於9 月17 日 ，佯稱│95,000元    │
 │    │科技股份│起        │向承租該公司型號M-RC-5632 之│            │
 │    │有限公司│          │影印機1 台，並開立同額，票號│            │
 │    │        │          │QI0000000 號之支票1 紙並交付│            │
 │    │        │          │，惟該紙支票屆期，經本公司提│            │
 │    │        │          │示，因存款不足及拒絕往來戶等│            │
 │    │        │          │理由遭退票，始知受騙。      │            │
 ├──┼────┼─────┼──────────────┼──────┤
 │ １０ │樹德企業│92年9月份 │經2 位年籍不詳自稱丁○○及許│214,489元   │
 │    │股份有限│起        │惠欣之成年女子，向樹德企業股│（不包含票據│
 │    │公司    │          │份有限公司（下稱樹德公司）訂│部分）      │
 │    │        │          │購文具等用品並簽發：(1)票號  │            │
 │    │        │          │QI0000000號、面額53,447元   │            │
 │    │        │          │（已兌現）。(2)票號QI0000000 │            │
 │    │        │          │、面額30,368元。(3)票號QI9317│            │
 │    │        │          │434、面額96791元。等3紙支票 │            │
 │    │        │          │交予公司，致公司陷於錯誤，而│            │
 │    │        │          │將渠等訂購之文具等物品交付，│            │
 │    │        │          │嗣提示上開3 紙支票（除票號  │            │
 │    │        │          │QI0000000 號兌現外），因存款│            │
 │    │        │          │不足或拒絕往來戶等理由而跳票│            │
 │    │        │          │，始知受騙。                │            │
 ├──┼────┼─────┼──────────────┼──────┤
 │  │霖橋貿易│92年9月5日│向本公司訂購湯匙、咖啡壺、量│768,597元   │
 │    │有限公司│起至同年11│酒杯等家具用品，並交付開立票│            │
 │    │        │月份止    │號AA0000000 號、面額208,649 │            │
 │    │        │          │元及票號QI0000000 號、面額  │            │
 │    │        │          │29,219元之支票2紙 ，嗣公司依│            │
 │    │        │          │約出貨，惟支票屆期經提示，竟│            │
 │    │        │          │遭存款不足及拒絕往來戶等理由│            │
 │    │        │          │遭退票，始知受騙。          │            │
 ├──┼────┼─────┼──────────────┼──────┤
 │  │葛氏兄弟│92年11月10│一位姓名年籍不詳，自稱優立課│177,000元   │
 │    │企業有限│日        │公司員工之成年人，於92年11  │            │
 │    │公司    │          │月6 日，以打電話打電話向公司│            │
 │    │        │          │訂購30顆CPU （型號：P4-Z-6  │            │
 │    │        │          │G/53 3）電子產品之方式，於同│            │
 │    │        │          │月10日送貨至指定廠址後，該公│            │
 │    │        │          │司員工要求晚點收貨款，嗣本公│            │
 │    │        │          │司員工返回該址收取貨款無著，│            │
 │    │        │          │且發現上述貨品未放置該處，始│            │
 │    │        │          │知受騙。                    │            │
 ├──┼────┼─────┼──────────────┼──────┤
 │  │乘武有限│93年5月起 │由己○○指示熊文綺，於93年5 │6,142,500元 │
 │    │公司    │          │月間以獅美公司名義，向承武公│            │
 │    │        │          │司訂購電扇1,500 支並開立票號│            │
 │    │        │          │FA0000000 號、面額6,154,250 │            │
 │    │        │          │元之支票1 紙，致承武公司陷於│            │
 │    │        │          │錯誤而交付渠等訂貨，經提示票│            │
 │    │        │          │據而退票，始知受騙。        │            │
 └──┴────┴─────┴──────────────┴──────┘
